【裁判字號】    95,易,17
【裁判日期】    950802
【裁判案由】    家暴傷害
【裁判全文】
臺灣宜蘭地方法院刑事判決                95年度易字第17號
    公  訴  人  臺灣宜蘭地方法院檢察署檢察官
    被      告  丁○○
                丙○○
上列被告因家暴傷害案件，經檢察官提起公訴（94年度偵字第94
9號），本院判決如下：
    主  文
丁○○、丙○○均無罪。
    理  由
一、公訴意旨略以：被告丁○○與告訴人乙○○曾為夫妻關係，
    被告丙○○則係被告丁○○之乾妹夫。於民國九十四年二月
    十一日凌晨零時五十分許，在宜蘭縣礁溪鄉○○村○○○路
    一０四號棕桐湖卡拉ＯＫ包廂內，被告丁○○因細故與告訴
    人乙○○起爭執，雙方生口角，詎被告丁○○竟基於傷害人
    身體之犯意，徒手毆打告訴人乙○○之頭部及大腿，告訴人
    乙○○自包廂走出要求店家報警，店家不肯，告訴人乙○○
    即自行打行動電話報警，報警後，詎被告丙○○另基於傷害
    人身體之犯意，徒手毆打告訴人乙○○，致告訴人乙○○受
    有額頭左側挫傷、右上眼皮挫傷、左大腿挫傷、右膝挫傷等
    傷害。因認被告丁○○、丙○○涉有刑法第二百七十七條第
    一項之傷害罪嫌。
二、按犯罪事實應依證據認定之，無證據不得認定犯罪事實。又
    不能證明被告犯罪者，應諭知無罪之判決，刑事訴訟法第一
    百五十四條第二項、第三百零一條第一項前段分別定有明文
    。又認定不利於被告之事實，須依積極證據，苟積極證據不
    足為不利於被告事實之認定時，即應為有利於被告之認定，
    更不必有何有利之證據（最高法院三十年上字第八一六號判
    例參照）。而所謂認定犯罪事實之證據，係指足以認定被告
    確有犯罪行為之積極證據而言，其為訴訟上之證明，須於通
    常一般之人均不致有所懷疑，而得確信其為真實之程度者，
    始得據為有罪之認定，如未能發現相當之證據，或證據不足
    以證明，自不能以推測或擬制之方法，以為裁判之基礎。（
    最高法院二十九年上字第三一０五號、四十年台上字第八六
    號、七十六年台上四九八六號判例參照）。又告訴人之指訴
    係以使被告受刑事訴追為目的，是其陳述是否與事實相符，
    仍應調查其他證據以資審認（最高法院五十二年台上字第一
    三００號判例參照）。
三、訊據被告丁○○、丙○○均堅決否認有公訴人所指之上揭犯
    行。被告丁○○辯稱略以：伊在包廂內固有與告訴人乙○○
    發生口角，但伊並沒有動手打告訴人乙○○等語；被告丙○○辯稱略以：伊在包廂外並沒有動手毆打告訴人乙○○等語
    。經查：被告丁○○九十四年二月十一日當天是與其友人甲○○及告訴人乙○○前往其乾妹即被告丙○○之妻戊○○住
    處拜訪，其後丁○○三人在戊○○家用完餐後，再與被告丙○○夫妻及戊○○之母共六人前往棕桐湖卡拉ＯＫ唱歌等情
    ，業據被告丁○○、丙○○供述，證人甲○○、戊○○證述
    情節相符。在棕桐湖卡拉０Ｋ包廂內，告訴人乙○○因被告
    丁○○與服務生閒聊細故，即出言責罵被告丁○○，而與被
    告丁○○起口角爭執，其後，告訴人乙○○即自包廂走出至
    櫃檯要求報警，包廂內，被告丁○○未動手毆打告訴人乙○○乙情，業據被告丁○○供述，證人戊○○、甲○○證述在
    卷。告訴人乙○○走出包廂要求店家報警時為該卡拉ＯＫ股
    東之陳福成拒絕，而被告丁○○亦隨後走至櫃檯欲攙扶告訴
    人乙○○走回包廂，惟告訴人乙○○不願再回包廂，此時被
    告丙○○亦走至櫃檯，見告訴人乙○○不回包廂，即不再相
    理告訴人乙○○而與被告丁○○相偕走回包廂，被告丙○○
    在包廂外並未動手毆打告訴人乙○○乙情，業據被告丙○○
    供述綦詳，核與證人賴英妮、甲○○證述情節相符，亦核與
    證人陳福成警詢證述並未看見被告丁○○、丙○○有動手打
    告訴人乙○○等語相符。嗣警員劉振櫃於告訴人乙○○報警
    到達現場時，告訴人乙○○並沒有受傷乙節，亦據證人劉振
    櫃於檢察官偵查中證述在卷，再稽之宜蘭醫院診斷證明書所
    載告訴人乙○○所受傷害在額頭左側挫傷二處、右上眼皮挫
    傷一處，均屬顯而易見之傷害，足見告訴人乙○○在警員劉
    振櫃到場處理時未受有上開傷害，告訴人乙○○指訴已有不
    一，從而，告訴人乙○○依宜蘭醫院診斷書所載所受之額頭
    左側挫傷、右上眼皮挫傷、左大腿挫傷、右膝挫傷等傷害，
    難認係被告丁○○、丙○○所造成。此外復查無其他積極證
    據足認被告二人確有公訴人所指之傷害犯行，尚屬不能證明
    被告二人犯罪，依法應諭知被告二人無罪之判決。
據上論斷，應依刑事訴訟法第三百零一條第一項，判決如主文。
本案經檢察官賴慶祥到庭執行職務
中    華    民    國    95    年    8     月    2     日
                  刑事第三庭審判長法  官  黃永勝
                                  法  官  陳嘉年
                                  法  官  林楨森
以上正本證明與原本無異。
如不服本判決應於收受本判決後10日內向本院提出上訴書狀，其
未敘述上訴理由者，並得於提起上訴後10日內向本院補提理由書
狀(均須按他造當事人之人數附繕本)「切勿逕送上級法院」。
                                  書記官  謝佩欣
中    華    民    國    95    年    8     月    3     日


司法院資訊處製作；財團法人民間司法改革基金會備份。
